【裁判字號】    98,交聲,407
【裁判日期】    990302
【裁判案由】    違反道路交通管理處罰條例
【裁判全文】
臺灣宜蘭地方法院交通事件裁定         98年度交聲字第407號
原處分機關  交通部公路總局臺北區監理所宜蘭監理站
異  議  人
即受處分人  甲○○
上列異議人即受處分人因違反道路交通管理處罰條例案件，對於
交通部公路總局臺北區監理所宜蘭監理站於民國98年11月18日所
為之宜監字第裁43-ZIC051297號裁決處分，聲明異議，本院裁定
如下：
    主  文
異議駁回。
    理  由
一、原處分意旨略以：異議人即受處分人甲○○駕駛其所有車牌
    號碼IW-9083號自用小客車於民國98年4月20日凌晨零時6分
    許，行經國道5號公路南下21.1公里處，因超速行駛，為國
    道公路警察局第九警察隊以公警局交字第ZIC051297號舉發
    違反道路交通管理事件通知單（下稱舉發通知單），舉發其
    有違反道路交通管理處罰條例第33條第1項第1款規定之事實
    ，爰依上開規定裁處罰鍰新臺幣（下同）4,000元，並依同
    條例第63條第1項規定記違規點數1點等語。
二、異議意旨略以：(一)異議人依規定辦理要求舉發單位提出舉發
    違規照片，惟內政部警政署國道公路警察局第九警察隊提出
    僅有車牌號碼，而無車型、顏色及違規地點之照片，依該照
    片並無法明確辨識違規狀況之確實資料。(二)異議人有於98年
    11月18日收到裁決書，但未收到舉發通知單，異議人的戶籍
    當時在崇聖街20號。為此爰提出異議云云。
三、按汽車行駛高速公路，應依速限標誌指示，高速公路交通管
    制規則第5條第1項前段定有明文。又按汽車行駛於高速公路
    不遵使用限制、禁止、行車管制及管理事項之管制規則而有
    行車速度超過規定之最高速限者，處汽車駕駛人新臺幣3,00
    0元以上6,000元以下罰鍰，道路交通管理處罰條例第33條第
    1項第1款定有明文，而汽車駕駛人駕駛汽車違反道路交通管
    理處罰條例第33條第1項規定者，除應依該條所規定之罰鍰
    處罰外，併予記違規點數1點，道路交通管理處罰條例第63
    條第1項第1款亦有明文。
四、經查：
  (一)異議人甲○○駕駛其所有車牌號碼IW-9083號自用小客車，
    98年4月20日凌晨零時6分許，行經國道5號公路南下21.1公
    里處，以時速93公里超速行駛之事實，業據證人即本件製單
    舉發之警員周文明於本院調查時結證屬實（見本院卷第27-2
    9頁），並有採證照片、比對照片、舉發通知單及雷射測速
    儀檢定合格證書各1份在卷可稽（見本院卷第、32、33、37
    頁），是異議人於上開時、地，確有超速以93公里之速度行
    駛之違規行為，足以認定。
  (二)異議人固以前詞置辯。然：
  1.按處理違反道路交通管理事件，有關文書送達之程式，依行
    政程序法之規定，違反道路交通管理事件統一裁罰基準及處
    理細則第5條定有明文。依行政程序法第72條第1項前段、第
    73條第1項、第74條第1、2項規定，送達，於應受送達人之
    住居所、事務所或營業所為之；於應送達處所不獲會晤應受
    送達人時，得將文書付與有辨別事理能力之同居人、受僱人
    或應送達處所之接收郵件人員。不能依前述方式為之者，得
    將文書寄存送達地之地方自治或警察機關，並作送達通知書
    2份，1份黏貼於應受送達人住居所、事務所、營業所或其就
    業處所門首，另1份交由鄰居轉交或置於該送達處所信箱或
    其他適當位置，以為送達。前項情形，由郵政機關為送達者
    ，得將文書寄存於送達地之郵政機關。寄存機關自收受寄存
    文書之日起，應保存3個月。查本件舉發通知單，業於98年7
    月10日寄送至異議人陳明其位於宜蘭縣宜蘭市○○里○○街
    20號之戶籍地址，因郵務人員不獲會晤異議人與有辨別事理
    能力之同居人、受僱人或接收郵件人員，乃將舉發違反道路
    交通管理事件通知單寄存於宜蘭中山路郵局，並製作送達通
    知書2份，1份黏貼於上開住所之門首，另1份置於上開住所
    信箱或其他適當位置，而寄存送達之事實，有內政部警政署
    國道公路警察局第九警察隊98年10月8日公警九交字第09809
    71957號函附國道公路警察局舉發違反道路交通管理事件查
    詢單、掛號送達回執及車號查詢汽車車籍各1份在卷可參（
    見本院卷第8、9、24頁），是該舉發違反道路交通管理事件
    通知單已於98年7月10日合法送達於異議人之事實，洵屬明
    確。是異議人以未收到舉發通知單等情，資為異議理由，尚
    非可採。
  2.又證人周文明業於本院調查時結證稱：當時伊在執行巡邏勤
    務，順便下載雪山隧道測得超速違規的資料，伊下載後回到
    警局整理資料，經刪除模糊或看不到車牌的資料後，再上傳
    給交通組，由交通組統一委外廠商製作舉發通知單。本件違
    規確實是伊整理的，因為雪山隧道的違規資料一律是伊在下
    載整理的。雪山隧道內的違規照片只有黑白照片，是因為南
    向21.1公里處架設的閃光燈是使用紅外線的閃光燈，因為隧
    道內的光線不足，且使用紅外線的閃光燈，不會讓駕駛員看
    到閃光，所以雪山隧道的照片一律都是黑白的，除非伊等另
    外擺設單眼相機，才會有閃光燈，但此是在測量車輛有無保
    持50公尺的車距，是用在舉發未保持車距的情況。而本件的
    違規時間在採證照片的左上方，就是2009年4月20日凌晨零
    時6分25秒，違規地點在採證照片的正下方即國道五號南向
    21.1公里處，違規車牌號碼在照片有十字絲的上方，即車號
    IW-9083號車，行速在照片的左下方93KM/H，該地速限在照
    片的左下方80KM/H，78.5M則是雷射測速儀的測距，本件是
    使用UX-013084號的測速儀，照片上顯示UX-013048是誤植，
    我們沒有UX-013048的測速儀，現在已經更正過來了，另外
    採證照片上顯示的990是頭城分隊無線電的呼叫代碼等語明
    確（見本院卷第27-29頁），並有本件舉發所用雷達測速儀
    之檢定合格證書在卷可稽（見本院卷第33頁），而當時舉發
    單位使用之測速照相雷達仍在有效使用期限內，且依該雷射
    測速儀所拍攝之採證照片，畫面清晰，並未顯示有何異常之
    符號，復無證據證明該機器有故障之虞，堪認定該雷達測速
    器所測得之數據可達到符合國家標準之正確性，依此足徵車
    牌號碼IW-9083號之自用小客車於上開時、地，確實有違規
    超速之情形至明。再者，內政部警政署國道公路警察局第九
    警察隊於98年10月29日公警九交字第0980972114號函覆稱：
    「三、本案採證相片之「車號」非常明確，雖不能即時辨認
    採證相片中違規車輛之廠牌及車型，然經查證比對，採證相
    片之車輛與1955年生產之OPEL車型與車尾部分完全相符，故
    本隊據依所得之資料依法舉發。」等情，有該隊函文附卷可
    稽（見本院卷第14頁），而經比對本件採證照片與異議人前
    於98年12月30日上午7時4分36秒許，駕駛車牌號碼IW-9083
    號之自用小客車行經國道三號南下81.5公里處（當地限速時
    速110公里），因以時速124公里超速行駛而為警舉發之採證
    照片結果（見本院卷第37頁），二者車尾之反光位置均相同
    ，且異議人於本院調查時亦陳明：車牌號碼IW-9083號之自
    用小客車是伊在使用等語在卷（見本院卷第26頁）。故本件
    超速違規之車牌號碼IW-9083號自用小客車，應是異議人所
    駕駛之車輛無誤。
五、綜上所查，原處分機關依道路交通管理處罰條例第33條第1
    項第1款及第63條第1項第1款規定，裁處異議人罰鍰4,000元
    ，併記違規點數1點，並無不合。本件異議為無理由，應予
    駁回。
據上論斷，依道路交通案件處理辦法第19條，裁定如主文。
中    華    民    國    99    年    3     月    2     日
                  交通法庭  法  官  陳映佐
以上正本證明與原本無異。
如不服本裁定，應於裁定送達後5日內，向本院提出抗告狀。（
應附繕本）
                            書記官  翁靜儀
中    華    民    國    99    年    3     月    2     日

司法院資訊處製作；財團法人民間司法改革基金會備份。
